【裁判字號】    99,訴,3076
【裁判日期】    991118
【裁判案由】    毒品危害防制條例
【裁判全文】
臺灣板橋地方法院刑事判決              99年度訴字第3076號
公  訴  人  臺灣板橋地方法院檢察署檢察官
被      告  甲○○
上列被告因違反毒品危害防制條例案件，經檢察官提起公訴（99
年度毒偵字第6666號、第7004號），被告於本院準備程序中就被
訴事實為有罪之陳述，經告知被告簡式審判程序之旨，並聽取當
事人之意見後，本院裁定進行簡式審判程序，判決如下：
    主  文
甲○○施用第一級毒品，累犯，處有期徒刑柒月，扣案之海洛因
殘渣袋壹個（內含海洛因量微無從秤重析離）沒收銷燬，注射針
筒壹支沒收；又施用第一級毒品，累犯，處有期徒刑柒月，扣案
之海洛因壹包（含包裝袋，驗餘淨重零點壹零貳公克）沒收銷燬
；又施用第二級毒品，累犯，處有期徒刑肆月。應執行有期徒刑
壹年肆月，扣案之海洛因殘渣袋壹個（內含海洛因量微無從秤重
析離）、海洛因壹包（含包裝袋，驗餘淨重零點壹零貳公克）沒
收銷燬，注射針筒壹支沒收。
    事  實
一、甲○○前因施用毒品案件，經依本院裁定送觀察、勒戒後，
    認有繼續施用毒品之傾向，復經本院裁定令入戒治處所施以
    強制戒治，於民國95年5 月15日強制戒治執行完畢，並經臺
    灣板橋地方法院檢察署檢察官於95年6 月9 日以95年度戒毒
    偵字第225 號為不起訴處分確定。又因詐欺案件，經本院以
    98年度簡字第10066 號判決判處有期徒刑3 月確定，於99年
    8 月5 日執行完畢。猶不知悔改，竟基於施用第一級毒品海
    洛因之犯意，於99年8 月19日18時許，在臺北縣三峽鎮○○
    路上，以針筒注射之方式，施用海洛因1 次。嗣經警於同日
    在臺北縣三峽鎮○○路179 號前查獲，並扣得其所有供施用
    上揭海洛因所用之注射針筒1 支，及其施用所剩餘之海洛因
    殘渣袋1 個。甲○○另基於施用海洛因之犯意，於99年9 月
    1 日17時許，在位於臺北縣土城市○○路69號住處，以針筒
    注射之方式，施用海洛因1 次；復基於施用第二級毒品甲基
    安非他命之犯意，於99年9 月1 日18時許，在上開住處，將
    甲基安非他命放入燈泡燒烤之方式，施用甲基安非他命1 次
    。嗣於99年9 月1 日21時許，為警在臺北縣土城市○○路○
    段185 巷40弄口查獲，並扣得上揭施用海洛因後所剩餘之海
    洛因1 小包（含包裝袋，驗餘淨重0.102 公克）。經甲○○
    同意，採集尿液送驗後，呈鴉片類嗎啡及安非他命類陽性反
    應，而查知上情。
二、案經臺北縣政府警察局三峽分局、土城分局移送臺灣板橋地
    方法院檢察署檢察官偵查起訴。
    理  由
一、按除被告所犯為死刑、無期徒刑、最輕本刑為3 年以上有期
    徒刑之罪或高等法院管轄第一審案件者外，於第一次審判期
    日前之準備程序進行中，被告先就被訴事實為有罪之陳述時
    ，審判長得告知被告簡式審判程序之旨，並聽取當事人、代
    理人、辯護人及輔佐人之意見後，裁定進行簡式審判程序，
    刑事訴訟法第273 條之1 第1 項定有明文。經核本件被告所
    犯係死刑、無期徒刑、最輕本刑為3 年以上有期徒刑以外之
    罪，其於準備程序中就被訴事實為有罪之陳述，經法官告知
    簡式審判程序之旨，並聽取公訴人、被告之意見後，本院爰
    依首揭規定，合議裁定由受命法官獨任進行簡式審判程序，
    合先敘明。
二、上揭犯罪事實，業據被告甲○○於本院審理時坦承不諱，且
    其於99年8 月19日所採驗之尿液，經送往臺灣檢驗科技股份
    有限公司先以EIA 酵素免疫分析法初步檢驗，再以GC /MS氣
    相層析質譜儀法確認檢驗，呈第一級毒品海洛因代謝後嗎啡
    之陽性反應，此有該公司99年9 月8 日報告編號UL/2010/80
    674 號濫用藥物檢驗報告、臺北縣政府警察局三峽分局查獲
    違反毒品危害防制條例案姓名對照表在卷可稽，另被告於9
    月1 日所採驗之尿液，經送往臺灣檢驗科技股份有限公司先
    以EIA 酵素免疫分析法初步檢驗，再以GC /MS氣相層析質譜
    儀法確認檢驗，結果均確呈第一級毒品海洛因代謝後嗎啡及
    第二級毒品甲基安非他命之陽性反應，此有該公司99年9 月
    16日報告編號UL/2010/90091 號濫用藥物檢驗報告、臺北縣
    政府警察局土城分局查獲違反毒品危害防制條例案姓名對照
    表在卷可按，此外，復有臺北縣政府警察局土城分局搜索扣
    押筆錄、扣押物品目錄表、臺北縣政府警察局三峽分局搜索
    扣押筆錄、扣押物品目錄表、交通部民用航空局航空醫務中
    心航藥鑑字第0996087 號毒品鑑定書，扣案海洛因1 包（含
    包裝袋，驗餘淨重0.102 公克）、海洛因殘渣袋1 個、注射
    針筒1 支可資佐證，足認被告上揭自白核與事實相符，應堪
    採信。綜上，本件事證明確，被告犯行應堪認定，應依法論
    科。
三、核被告所為，係犯毒品危害防制條例第10條第1 項施用第一
    級毒品罪及同條第2 項施用第二級毒品罪。其於施用前後持
    有第一級毒品海洛因及施用前持有第二級毒品甲基安非他命
    之低度行為，應分別為施用之高度行為所吸收，均不另論罪
    。又被告先後2 次施用第一級毒品及1 次施用第二級毒品之
    犯行，犯意各別、行為互殊，應予分論併罰。又被告有事實
    欄所載之科刑紀錄與執行情形，有臺灣高等法院被告前案紀
    錄表1 份在卷可查，其於有期徒刑執行完畢後5 年以內，故
    意再犯本件有期徒刑以上之三罪，均為累犯，均應依刑法第
    47條第1 項之規定加重其刑。爰審酌被告曾因施用毒品犯行
    受觀察勒戒及強制戒治執行，仍漠視法令禁制而犯本罪，顯
    未知所戒慎，惟兼衡其施用毒品所生危害，實以自戕身心健
    康為主，對於他人生命、身體、財產等法益，尚無明顯而重
    大之實害，暨其犯罪後坦認犯行之態度等一切情狀，就其前
    開所犯之罪，分別量處如主文所示之刑，並定其應執行之刑
    ，以示懲儆。
四、扣案之海洛因1 包（含包裝袋，驗餘淨重0.102 公克）、海
    洛因殘渣袋1 個（內含海洛因量微無從秤重析離）為第一級
    毒品，不問屬於犯人與否，均應依毒品危害防制條例第18條
    第1 項前段沒收銷燬之。又警方於99年8 月19日扣案之注射
    針筒1 支，係被告所有且供同日施用海洛因犯行所用之物，
    業據其供承在卷（本院卷第45頁反面），爰依刑法第38條第
    1 項第2 款之規定宣告沒收。至警方於9 月1 日扣案之注射
    針筒1 支，被告否認為其所有（本院卷第45頁反面），復無
    其他證據證明為被告所有，自無從於本案中宣告沒收，附此
    敘明。
據上論斷，應依刑事訴訟法第273 條之1 第1 項、第299 條第1
項前段，毒品危害防制條例第10條第1 項、第2 項、第18條第1
項前段，刑法第11條前段、第47條第1 項、第51條第5 款、第38
條第1 項第2 款，判決如主文。
中    華    民    國    99    年    11    月    18    日
                  刑事第十六庭      法  官    魏俊明
上列正本證明與原本無異。
如不服本判決，應於判決送達後10日內敘明上訴理由，向本院提
出上訴狀 (應附繕本) ，上訴於臺灣高等法院。其未敘述上訴理
由者，應於上訴期間屆滿後20日內向本院補提理由書「切勿逕送
上級法院」。
                                    書記官    陳香君
中    華    民    國    99    年    11    月    18    日
附錄本案論罪科刑法條全文：
毒品危害防制條例第10條
施用第一級毒品者，處6 月以上5 年以下有期徒刑。
施用第二級毒品者，處3 年以下有期徒刑。

司法院資訊處製作；財團法人民間司法改革基金會備份。
